【裁判字號】    92,交聲,1133
【裁判日期】    920929
【裁判案由】    違反道路交通管理處罰條例聲明異議
【裁判全文】
臺灣臺北地方法院交通事件裁定                  九十二年度交聲字第一一三三號
    異  議  人  甲○○
    即受處分人
右列異議人即受處分人因違反道路交通管理處罰條例案件，對於臺北市交通事件裁決
所中華民國九十二年八月二十六日所為之處分（原處分案號：北市裁三字第裁二二－
Ｃ00000000號），聲明異議，本院裁定如左：
    主  文
異議之聲明駁回。
    理  由
一、按所謂「人行道」係指為專供行人通行之騎樓、走廊，及劃設供行人行走之地面
    道路，與人行天橋及人行地下道。，道路交通管理處罰條例第三條第三款定有明
    文。而橋樑、隧道、圓環、障礙物對面、鐵路平交道、人行道、行人穿越道、快
    車道等處，不得臨時停車，道路交通安全規則第一百十一條第一項第一款亦定有
    明文。次按汽車駕駛人停車時，在禁止臨時停車處所停車者，處新臺幣（下同）
    六百元以上一千二百元以下罰鍰，道路交通管理處罰條例第五十六條第一項第一
    款定有明文。另逕行舉發違反道路交通管理事件，經汽車所有人依通知單之應到
    案日期前到案，並告知違規駕駛人姓名、
    即另行通知違規駕駛人到案依法處理；逾應到案日期，處罰機關應依道路交通管
    理處罰條例第八十五條第三項規定處罰該汽車所有人，違反道路交通管理事件統
    一裁罰標準及處理細則第二十四條有明文規定。是行為人如係駕駛小型車在禁止
    臨時停車路段違規停車為警舉發，而在舉發通知單上所載之應到案日期前聽候裁
    決，經主管機關調查後仍認定其有違規停車之行為者，依違反道路交通管理事件
    統一裁罰標準及處理細則第四十四條第一項及違反道路交通管理事件統一裁罰基
    準表之規定，應對該違規停車之行為人處以新臺幣九百元之罰鍰。
二、原處分機關臺北市交通事件裁決所裁決意旨以：本件受處分人甲○○所有車號Ｂ
    Ｌ－二二五二自小客車，於民國九十二年六月二十二日上午八時四十二分許停放
    在臺北縣中和市○○路二十九號對面人行道上，因在禁止臨時停車處所停車，而
    經臺北縣政府警察局中和分局執勤警員當場以拍照之方式採證，並以其有違反道
    路交通管理處罰條例第五十六條第一項第一款規定之行為掣單舉發。嗣將舉發通
    知單送達於受處分人後，受處分人於舉發通知單上所載之應到案日期前提出申訴
    ，經請舉發單位調查結果，仍認其有上開違規行為，乃依道路交通管理處罰條例
    第五十六條第一項第一款、第八十五條第三項、違反道路交通管理事件統一裁罰
    標準及處理細則第二十四條、第四十四條第一項等規定，於九十二年八月二十六
    日裁處其罰鍰新臺幣九百元。
三、異議人即受處分人甲○○聲明異議意旨略以：我確於右揭時間至臺北縣中和市○
    ○路洽公，惟有依規定方式停放車輛，豈料回停放車處即發現車窗雨刷上夾有違
    規舉發單，而該舉發單上登記違規車輛顏色為「淺藍色」，與我所有車輛行車執
    照上所載「銀色」不符，其舉發顯有違誤等語。
四、經查：(一)、異議人坦承有於九十二年六月二十二日上午曾至臺北縣中和市○○
    路一事，與舉發單記載之時間、地點均相符，而由卷附採證照片所示，該違規停
    放在人行道上之自小客車車號與異議人所有之自小客車車號亦相符，足見異議人
    確於舉發時、地將汽車停放在人行道上，其辯稱係依規定方式停放汽車云云，顯
    無足採。(二)、異議人所指舉發單上登記違規車輛顏色為「淺藍色」，與其所有
    車輛為「銀色」，二者明顯不符一事，本院以舉發當時係夏日早上八時四十分許
    ，由卷附採證照片所示違規汽車在停放地點所形成之陰影及汽車上之反光點可知
    ，當時天候為晴空驕陽，以致汽車之外殼確實顯現淡藍色，然此舉發單所載汽車
    顏色與行車執照所載汽車顏色不符一事，仍不影響異議人所有車輛違規停放在人
    行道上之事實，所辯舉發有誤云云，實屬無據。綜上所述，異議人所有之汽車確
    於上開時間於人行道停車之違規行為，且於應到案日期前提出申訴。從而，原處
    分機關依道路交通管理處罰條例第五十六條第一項第一款、第八十五條第三項、
    違反道路交通管理事件統一裁罰標準及處理細則第二十四條、第四十四條第一項
    等規定裁處其罰鍰新臺幣九百元，核無違誤，本件異議之聲明為無理由，應予駁
    回。
據上論斷，應依道路交通案件處理辦法第十九條裁定如主文。
中      華      民      國    九十二    年      九      月    二十九    日
                                    臺灣臺北地方法院交通法庭
                                        法  官  朱夢蘋
右正本證明與原本無異。
如不服本裁定，應於裁定送達後五日內向本院提出抗告狀。
                                        書記官  周小玲
中      華      民      國    九十二    年      九      月    三十      日


司法院資訊處製作；財團法人民間司法改革基金會備份。
